臺灣士林地方法院小額民事判決
                                    111年度湖小字第419號
原      告  許海祥  
被      告  李聖文  


被      告  泰豐環保企業有限公司

法定代理人  楊瑞麟  
訴訟代理人  林仕凱  
上列當事人間損害賠償事件，經本院於民國111年10月5日言詞辯
論終結，判決如下：
    主  文
被告應連帶給付原告新臺幣2萬4,937，及自民國111年1月14日起
至清償日止，按週年利率百分之5計算之利息。
原告其餘之訴駁回。
訴訟費用新臺幣1,000元，由被告連帶負擔二分之一即新臺幣500
元，餘由原告負擔。
本判決原告勝訴部分得假執行。
    理由要領
一、本件依民事訴訟法第436條之18第1項規定，除主文外，加記
    第二項有關兩造爭執要點之判斷。　　　　
二、關於本件事故責任與賠償金額之認定：
  ㈠原告牆壁上冷氣室外機（下稱系爭冷氣機）受損，應係被告
    李聖文之過失行為所肇致： 
　⒈按，法院為判決時，應斟酌全辯論意旨及調查證據之結果，
    依自由心證判斷事實之真偽。但別有規定者，不在此限。當
    事人已證明受有損害而不能證明其數額或證明顯有重大困難
    者，法院應審酌一切情況，依所得心證定其數額。民事訴訟
    法第222條第1項、第2項定有明文。又，小額程序，有調查
    證據所需時間、費用與當事人之請求顯不相當之情形，法院
    得不調查證據，而審酌一切情況，認定事實，為公平之裁判
　　。同法第436條之14第2款亦有明文，先予敘明。
  ⒉原告主張其與被告泰豐環保企業有限公司（下簡稱泰豐公司
　　，與李聖文合稱被告，如各別指稱則逕稱其名）之員工即訴
    外人林仕凱，於民國109年11月17日，口頭約定以新臺幣（
　　下同）2萬2,000元之報酬，由泰豐公司負責清運臺北市○○區
    ○○街0號1至3樓之垃圾，林仕凱指示李聖文以貨車前往載送
    ，嗣於翌日11時許，李聖文到場載運垃圾後，另向原告要求
    2萬8,000元之運費，原告認與前述約定不符而拒絕付款
　　，李聖文竟將貨車上之垃圾倒回，並毀損其所有置於該處牆
    壁上之系爭冷氣機等語，然被告否認有毀損系爭冷氣機之行
    為。經核，本院檢視臺北市政府警察局交通警察大隊製作之
    本件事故相關調查資料，並參酌臺灣士林地方檢察署110年
    度偵字第4253號不起訴處分書及偵查卷內資料，綜合全情判
    斷，可認系爭冷氣機受損應係被告為將垃圾倒回原處時升起
    貨斗之駕駛疏失所致，而李聖文既有過失，且因此致原告所
    有之系爭冷氣機受損，依民法第184條第1項前段規定，自應
    負損害賠償責任。又，泰豐公司於本件事故發生時既為李聖
    文之僱用人，就李聖文因執行職務而對原告造成之損害，依
    照民法第188條第1項規定，即應連帶負損害賠償責任。
  ㈡以下審酌原告得請求賠償之金額：
  ⒈系爭冷氣機修復費用部分：
  　按，損害賠償以回復原狀為原則，於舊品以新品更換時，應
    扣除合理之折舊，方屬允當。本院參酌固定資產耐用年數表
　　、固定資產折舊率、營利事業所得稅查核準則第95條第6項
    等規定，認為原告修繕費用新臺幣（下同）3萬1,500元，其
    中更換零件費用1萬5,750元部分，採平均法計算，應扣除之
    合理折舊額為6,563元，是原告得請求被告賠償必要修復費
    用之損害額應為2萬4,937元（計算式：31,500－6,563＝24,
　　937）。超過此金額之請求，即不應准許。
　⒉僱工清運費用部分：　
　  原告雖主張兩造間已約定以總價2萬2,000元之報酬計費，而
    非以臺數計算，被告卻向原告再要求2萬8,000元之運費，嗣
    經原告拒絕給付後，被告竟將垃圾倒在馬路上，且沒有返還
    上開報酬費用云云。惟查，此部分係屬雙方報酬約定之契約
    爭議及是否債務不履行之問題，核與上述民法第184條、第1
    88條規定之構成要件，並未該當，原告本於侵權行為規定
　　，請求被告賠償其所主張雇工清運費用5萬1,563元之損害，
    即非有據。
中　　華　　民　　國　　111 　年　　10 　　月　　19 　日
                  內湖簡易庭法  官  施月燿
以上正本係照原本作成。
如不服本判決，應於送達後20日內，向本院提出上訴狀並應記載
上訴理由，表明關於原判決所違背之法令及其具體內容與依訴訟
資料可認為原判決有違背法令之具體事實，如於本判決宣示後送
達前提起上訴者，應於判決送達後20日內補提上訴理由書(須附
繕本)。
中　　華　　民　　國　　111 　年　　10　　月　　19　　日
                            書記官  許慈翎